Millstatt, Benediktiner (www.monasterium.net)
Millstatt, Benediktiner (www.monasterium.net)
HHStA, Repertorium XIV/1 und XIV/2.
Literatur
Folgende Ausführungen zur Stifts- und Bestandsgeschichte sind aus:
Walther Latzke: Die Klosterarchive, in: Inventare österreichischer staatlicher Archive. V. Inventare des Wiener Haus-, Hof- und Staatsarchivs. 6. Gesamtinventar des Wiener Haus-, Hof- und Staatsarchivs. Dritter Band des Gesamtinventars. Wien: 1938, S. 583-600.
- MillstattOSB AUR 1122 III 27, 27. März 1122 (1122-03-27); AUR_1122_III_27
  Papst Calixt II. nimmt das von den Eltern des Pfalzgrafen Engilbert erbaute Benediktinerkloster St. Salvator in Millstatt in seinen und des apostolischen Stuhles Schutz.
  Roma-Laterano
- MillstattOSB 1122 III 27, 27. März 1122 (1122-03-27); 1122_III_27
  Papst Calixt II. nimmt das von den Eltern des Pfalzgrafen Engilbert erbaute, und von demselben in den Schutz der nämlichen Kirche gegebene Kloster St. Salvator zu Millstatt neuerdings mit allen Besitzungen in seinen Schutz, bestätigt denselben die freie Abtwahl und verordnet, daß kein Advokat etwas an den Gütern des Klosters ohne desselben Be? zu Lehen vergeben dürfe.
  Lateran
- MillstattOSB AUR 1137, 1137 (1137-01-01 - 1137-12-31); AUR_1137.1
  Noch kein Regest vorhanden.
- MillstattOSB AUR 1137, 1137 (1137-01-01 - 1137-12-31); AUR_1137
- MillstattOSB 1137, 1137 (1137-01-01 - 1137-12-31); 1137
  Erzbischof Konrad von Salzburg bezeugt, daß das Salzburgische Domkapitel mit seiner Einwilligung das Landgut Zelsach bei Millstatt an das Kloster Millstatt um ein anderes in Pinzgau bei den Bächen Erilspach, Hartwigespach und Steinbach getauscht habe.
  Friesach
- MillstattOSB 1140, 1140 (1140-01-01 - 1140-12-31); 1140
  Abt Otto von Millstatt und Graf Engelbert, der Schirmvogt, vertauschen ein Bauerngut in Buch? An den Erzbischof Konrad von Salzburg, der dagegen dem Kloster von ihm bisher bezogenen Zehent zu Millstatt in der Pfarre Liser und im Dorfe Lenginholz mit dem Kauf und Begräbnisrecht der dazu gehörigen ? überläßt.
- MillstattOSB AUR 1154, 1154 (1154-01-01 - 1154-12-31); AUR_1154
  Patriarch Pilgrim I. von Aquileja entscheidet einen Streit zwischen den Leuten des Klosters Millstatt zu San Foca und seinen Getreuen zu Calareso über einige Äcker und Weiden.
  bei San Foca
- MillstattOSB 1177 IV 06, 6. April 1177 (1177-04-06); 1177_IV_06
- MillstattOSB 1178 IV 06, 6. April 1178 (1178-04-06); 1178_IV_06
  Millstatt
- MillstattOSB 1187 I 23, 23. Jänner 1187 (1187-01-23); 1187_I_23
- MillstattOSB 1189 IV 14, 14. April 1189 (1189-04-14); 1189_IV_14
- MillstattOSB 1189 V 20, 20. Mai 1189 (1189-05-20); 1189_V_20
- MillstattOSB 1190, 1190 (1190-01-01 - 1190-12-31); 1190.1
- MillstattOSB 1190, 1190 (1190-01-01 - 1190-12-31); 1190
  Der Patriarch Gottfried von Aquileia bestätigt die Schenkung, welche Ulrich von St. Georg mit 3 Huben zu Biunig bei Calles und Achdorf an das Kloster Millstatt gemacht hat.
- MillstattOSB 1191 V 25, 25. Mai 1191 (1191-05-25); 1191_V_25
  Abt Ulrich von Millstatt, dessen ... eine Herberge zu Radstadt, wo sie öfters übernachten müssen, zu haben wünschten, vertauscht um ein Landgut alldort an den Abt Rudolf und das Kloster Admont ein anderes Landgut im Lungau bei Paierdorf samt einem .. nächst Mosheim.
  Admont
- MillstattOSB 1200, 1200 (1200-01-01 - 1200-12-31); 1200
  Engelbert, Graf von von Görz, bestimmt die Pferddienste, welche die Leute des Klosters Millstatt - freie wie eigene - gegen Valchenstein zu leisten haben.
- MillstattOSB 12001201 II 15, 15. Febr. 1200 - 15. Febr. 1201 (1200-02-15 - 1201-02-15); 1200-1201_II_15
  Papst Innocenz III. nimmt das Kloster Millstatt mit allen seinen Leuten gegenwärtig und künftig zu erlangenden Besitzungen in des hl. Petrus und seinen Schutz.
- MillstattOSB 1201, 1201 (1201-01-01 - 1201-12-31); 1201
- MillstattOSB 1201 XI 30, 30. November 1201 (1201-11-30); 1201_XI_30.1
- MillstattOSB 1201 XI 30, 30. November 1201 (1201-11-30); 1201_XI_30
  Engelbert, Graf von Görz, entsagt gegen 40 Mark der wiewohl unrechtmäßig zugesprochenen Vogt-Muth von dem Kloster Millstatt.
- MillstattOSB 120305, 1203 - 1205 (1203-01-01 - 1205-12-31); 1203-05
- MillstattOSB 1207 IV 14, 14. Februar 1207 (1207-02-14); 1207_IV_14
  Papst Innocenz III. nimmt das Kloster Millstatt in seinen besonderen Schutz.
- MillstattOSB 1207 IV 06, 6. April 1207 (1207-04-06); 1207_IV_06.1
- MillstattOSB 1207 IV 06, 6. April 1207 (1207-04-06); 1207_IV_06
  Papst Innocenz III. bestätigt die von dem Grafen Engelbert von Görz zu Gunsten des Klosters Millstatt geschehene Verzichtleistung auf die Vogtmuth, die er jährlich als Schirmvogt zu fordern hatte.
- MillstattOSB 1211, 1211 (1211-01-01 - 1211-12-31); 1211
- MillstattOSB 1211 III 21, 21. März 1211 (1211-03-21); 1211_III_21
- MillstattOSB 1216 II 25, 25. Februar 1216 (1216-02-25); 1216_II_25
- MillstattOSB 1217-1230, 1217 - 1230 (1217-01-01 - 1230-12-31); 1217-1230
- MillstattOSB 1230, 1230 (1230-01-01 - 1230-12-31); 1230
- MillstattOSB 1232, 1232 (1232-01-01 - 1232-12-31); 1232
  Ein gewisser Freigelassener von Chorisach, Haymo mit Namen, überläßt dem Kloster Millstattt um eine Pfründe für seinen Enkel mit Einwilligung des Grafen Meinhard von Görz sein Allodialbesitztum.
- MillstattOSB 1240, 1240 (1240-01-01 - 1240-12-31); 1240
- MillstattOSB 1243 I 01, 1. Jänner 1243 (1243-01-01); 1243_I_01
- MillstattOSB 1243 XII 22, 22. Dezember 1243 (1243-12-22); 1243_XII_22
  Abt Otto von Millstatt bezeugt, daß er einen gewissen Engelbert von St. Georgen einen verpfändeten Mansen und einige andere Stücke zu Lehen verliehen habe.
- MillstattOSB 1245 XII 22, 22. Dezember 1245 (1245-12-22); 1245_XII_22
  Der Abt von Millstatt bezeugt, daß er einem gewissen Engelbert von St. Georg einen verpfändeten Mansus und einige andere Stücke zu Lehen verliehen habe. Vide 1243 XII 22
- MillstattOSB 1256 III 28, 28. März 1256 (1256-03-28); 1256_III_28
- MillstattOSB 1256 X 27, 27. Oktober 1256 (1256-10-27); 1256_X_27
- MillstattOSB 1269 IV 27, 27. April 1269 (1269-04-27); 1269_IV_27
  Ulrich von Trerau gibt dem Kloster in Millstatt eine Hube in Glanz zurück, die sein Vater Ulrich auf eine widerrechtliche Weise besessen hat.
- MillstattOSB 1271 VI 20, 20. Juni 1271 (1271-06-20); 1271_VI_20
  Zeugschaftsbrief, daß Otto von Tropenstein seine Besitzungen in Radentain und Mitterberg dem Kloster Millstatt um 14 Mark Aquileger Denar verkauft habe.
- MillstattOSB 1272 V 25, 25. Mai 1272 (1272-05-25); 1272_V_25.1
- MillstattOSB 1272 V 25, 25. Mai 1272 (1272-05-25); 1272_V_25.2
- MillstattOSB 1272 V 25, 25. Mai 1272 (1272-05-25); 1272_V_25
  Cholo von Falkenstein, der seiner Tochter Isolda bei ihrem Eintritt als Nonne im Kloster Millstatt 5 Mark Aquileger Denare versprochen, gibt statt derselben eine Hube in Luzeleyerzdorf gegen bedungene Wiedereinlösung innerhalb 4 Jahren.
- MillstattOSB 1272 VI 21, 21. Juni 1272 (1272-06-21); 1272_VI_21
  Friedrich Graf von Ortenburg bezeuget, daß die Brüder Heinrich und Engelbert von Stalle, sich alles Vogteirechtes über eine nach Millstatt gehörige Hube in Erken bei dem Dorf Puch begeben haben.
- MillstattOSB 1273 V 31, 31. Mai 1273 (1273-05-31); 1273_V_31
- MillstattOSB 1274, 1274 (1274-01-01 - 1274-12-31); 1274
  Friedrich Graf von Ortenburg bezeugt, daß der Abt von Millstatt eine Hube im Dorf Pereng, die Hilburg von Steiernberg dem Kloster geschenkt hat, dem Herrn Luitold vom Spital, seinem Ritter, auf Lebenszeit überlassen habe.
- MillstattOSB 1274 VIII 13, 13. August 1274 (1274-08-13); 1274_VIII_13
  Heinrich von Silberberg verkauft das Vogteirecht über 4 Huben in Zozzen, die zum Kloster Millstatt gehören, einem Friesacher Bürger mit Namen Leo Cytermitter und dessen Frau Gertraud.
- MillstattOSB 1274 X 20, 20. Oktober 1274 (1274-10-20); 1274_X_20
  Ablaßverleihung von dem Erzbischof Friedrich zu Salzburg auf die Silvester- und Anton-Kapelle in Millstatt.
- MillstattOSB 1274 XII 06, 6. Dezember 1274 (1274-12-06); 1274_XII_06
  Rudolph, Abt zu Millstatt, widmet 2 Lehen, eines im Dorf Techendorf, so er von dem Grafen Meinhard von Görz gekauft, und das andere in Glanz, so er wieder eingelöst, zu Ehren der hl. Jungfrau Maria und der Märtyrerin Katharina.
- MillstattOSB 1276 XII 20, 20. Dezember 1276 (1276-12-20); 1276_XII_20
  Albert, Graf von Görz-Tirol, bezeugt, daß er von Chuno von Erenberg, seinem Dienstmann, und dessen Schwester Hildegard mit Einwilligung ihres Mannes Leopolds von Ebenstein, 2 Bauernhöfe in Chalzo, einzeln in firmake genannt, um 60 Mark Auqileger Münze gekauft habe. Zur Entschädigung habe Chuno von Erenberg dem Leopold von Eberstein 2 Huben in Kaufheim auf der Öde genannt, mit 2 Schafereien in Kalchgrunk und um Prukn gegen Rückfall nach seiner und seiner Gattin Tod überlassen, nur mit Ausnahme einer Mark Gülte in Kalchgrunk, wofür nach Anordnung Frau Hildegards dem Kloster Millstatt jährlich 200 Käse sollen verabreicht werden, bis diese Gülte um 10 Mark Aquileger Münze eingelöst wird.
- MillstattOSB 1277 IX 02, 2. September 1277 (1277-09-02); 1277_IX_02
  Otto von Valchenstein verzichtet mit Einstimmung seiner Erben auf das Vogteirecht über das Lehen am Berg Thauer und überläßt soches dem Gotteshaus Millstatt frei und ledig.
- MillstattOSB 1278 II 09, 9. Februar 1278 (1278-02-09); 1278_II_09.1
- MillstattOSB 1278 II 09, 9. Februar 1278 (1278-02-09); 1278_II_09.2
- MillstattOSB 1278 II 09, 9. Februar 1278 (1278-02-09); 1278_II_09
- MillstattOSB 1278 IV 25, 25. April 1278 (1278-04-25); 1278_IV_25
  Papst Nikolaus III. bestätigt dem Kloster Millstatt alle von seinen Vorfahren erhaltenen Freiheiten und Immunitäten, so wie auch jene von Königen und anderer Gläubiger.
- MillstattOSB 1278 V, Mai 1278 (1278-05-01 - 1278-05-31); 1278_V
- MillstattOSB 1278 VI 29, 29. Juni 1278 (1278-06-29); 1278_VI_29
  Vierzigtägige Ablaßverleihung von dem Bischof von Lavant auf die hl. Christkapelle bei Kloster Millstatt für diejenigen, welchen sie am Pfingst- und Kirchweihfest besuchen.
- MillstattOSB 1280, 1280 (1280-01-01 - 1280-12-31); 1280
  Bernhard, Herzog von Kärnten bezeugt, daß er bei seiner Abreise nach Apulien dem Kloster Millstatt durch Testament 50 Mark Pfennige vermacht und selber für diese und noch andere 12 Mark die er dem Kloster für eine Hube schuldig ist, 6 Mark jährliche Einkünfte auf dem Gut Griffenberg angewiesen habe. Sobald dieses Gut geledigt wird, sollen um besagte 62 Mark andere 6 Mark Gülten erkauft und davon eine wöchentliche Seelenmesse unterhalten, auch der Konventualen in der .. gereicht werden.
- MillstattOSB 1280 V 18, 18. Mai 1280 (1280-05-18); 1280_V_18
  Berchtold von Traburg verzichtet gegen 35 Pfund gewöhnlicher Münze auf das Vogteircht über einem, dem Kloster Millstatt gehörigen Mansus im Tal Sagnitz und Ort Cirkmitz.
- MillstattOSB 1281, 1281 (1281-01-01 - 1281-12-31); 1281
  Ottolin von Valchenstein vertauscht seine Huben am Berg Fraters im Winkel an das Kloster Millstatt und erhält dahin von dem besagten Kloster eine Hube in Gratschach zu Lehen.
- MillstattOSB 1282 II 01, 1. Februar 1282 (1282-02-01); 1282_II_01
  Wulfing, Bernhard und Ulrich von T? verbürgen sich gegen das Gotteshaus Millstatt, daß sie, wenn Rudlieb von Peuern das Eigentumsrecht über 1 1/2 Huben, die er dem Kloster verkaufte, innerhalb einer bestimmten Zeit von dem Patriarchen von Aquileia nicht auswirken sollte, an Millstatt eine Schäferei in Lonbenberge, eine Hube am Berg Fraters und die Vogtei in Debes überlassen wollen.
- MillstattOSB 1282 IV 05, 5. April 1282 (1282-04-05); 1282_IV_05
  Cholo von Ebenstein und seine Söhne Cholo und Georg geben dem Kloster Millstatt 2 Huben im Dorf Münchendorf samt den Leuten, jedoch mit Vorbehalt der Vogteigebühren.
- MillstattOSB 1282 IV 12, 12. April 1282 (1282-04-12); 1282_IV_12.1
  Nikolaus von Treuen verkauft eine Hube auf dem kleinen Berg Fraters gelegen um 7 Mark Aquilieier Münze dem Abt und Kloster zu Milstatt.
- MillstattOSB 1282 IV 12, 12. April 1282 (1282-04-12); 1282_IV_12
  Ulrich von Treuen, seine Frau Wilbirg und ihre Erben verkaufen eine Hube im Dorf Säpel dem Kloster Millstatt um 14 Mark Aqulileier Münze.
- MillstattOSB 1283 VI 14, 14. Juni 1283 (1283-06-14); 1283_VI_14
  Otto von Wriznerik, Richter und Hauptmann zu Villach, und die Gemeinde daselbst bezeugen, daß der Abt zu Millstatt dem Laibacher Bürger Heinrich Weniger für Haus und Hofstatt bei der Linde daselbst, welche letztere Kloster Millstättisches Lehen war, 18 Mark Aquileier Solidos und dem Fleischhacker Opert daselbst für einen Teil seiner Hofstatt 4 Mark Aquilier bezahlt habe.
- MillstattOSB 1283 VI 28, 28. Juni 1283 (1283-06-28); 1283_VI_28
- MillstattOSB 1284 II 28, 28. Februar 1284 (1284-02-28); 1284_II_28
- MillstattOSB 1285 V 25, 25. Mai 1285 (1285-05-25); 1285_V_25
  Konrad, Abt des Klosters zu Rosaccio, überläßt dem Kloster Millstatt 15 Huben in Kärnten, von denen eine zu Kloster St. Georgen, die anderen bei der St. Michaelskirche in Wilandsdorf, 8 am Berg Zannilsperch, 2 in Gubach unter Schloß Walchenstein, eine in Kibliach, eine in Mirpach und eine in Triben gelegen, dafür erhält das Kloster Rosaccio 13 1/2 Huben in der Gegend Platz oder Oliz.
- MillstattOSB 1286, 1286 (1286-01-01 - 1286-12-31); 1286
  Kunigunde, Witwe Niklas von Treflick, gibt dem Kloster Millstattt ihre Schäferei am Berg Fraters im Ort Smolin gegen dem, daß jährlich am Sterbetag ihres Gatten für ihn eine Vigil und Messe gehalten werde.
- MillstattOSB 1286 VII 31, 31. Juli 1286 (1286-07-31); 1286_VII_31
  Otto, Archidiakon von Kärnten und Pfarrer in Treuen, vermacht mit Willen seiner Brüder dem Gotteshaus Millstatt eine Hube, die von seinem Bruder Konrad Zugays gekauft und eine andere, die er eigentümlich besaß, beide im oberen Teil des Dorfes Mutzleinsdorf gelegen.
- MillstattOSB 1286 XII 26, 26. Dezember 1286 (1286-12-26); 1286_XII_26
  Hugo von Hummelberg legt durch die Hand seines Bruders Wernher das Eigentum einer Hube in dem Dorf Dolach, welche er um 12 Mark Aquileier an Heinrich von Millstatt verkauft hatte, auf den Altar Allerheiligen zu Kloster Millstatt nieder, mit der Bedingung, daß der Abt besagte Hube vermeltem Heinrich und dessen Erben beiderlei Geschlechts rechtmäßig verleihe.
- MillstattOSB 1287 VIII 25, 25. August 1287 (1287-08-25); 1287_VIII_25
  Reformationsurkunde des Erzbischofs Rudolf von Salzburg
- MillstattOSB 1287 X 30, 30. Oktober 1287 (1287-10-30); 1287_X_30.1
  Albert Graf von Görz macht kund, daß Otto Pfarrer von Treven einige Güter dem Kloster Millstattt geschenkt habe und spricht selbe als Schirmvogt gleich den übrigen Klostergütern zu schützen.
- MillstattOSB 1287 X 30, 30. Oktober 1287 (1287-10-30); 1287_X_30.2
  Albert, Graf von Görz-Tirol, bestätigt die Schenkung, welche Otto, Archidiakon von Krain und Pfarrer zu Trefen, aus seinem Eigen dem Kloster Millstatt mit 3 Huben in dem Dorf Chrispansdorf mit einer Wiese bei Mulzpühel und mit einem Lehen beim See am Berg Sternnitz gemacht hat.
- MillstattOSB 1287 X 30, 30. Oktober 1287 (1287-10-30); 1287_X_30
  Otto, Pfarrer zu Trifen und Archidiakon von Kärnten schenkt für sein Seelenheil der Kirche zu Millstatt 3 Huben in dem Dorf Christansdorf und ein Lehen am See auf dem Berg Stermitz, und eine Wiese bei Molzbühel aus seiner väterlichen Erbschaft.
  Amt, im Gasthof des Wulfing
- MillstattOSB 1287 X 31, 31. Oktober 1287 (1287-10-31); 1287_X_31
  Friedrich, Abt von Millstattt, widmet die Einkünfte eines Mansus im Dorf Matzleinsdorf, den sein Vorfahre Rudolph von dem Pfarrer in Treven um 8 Mark Denarien kaufte, zur Stiftung eines Jahrtags für denselben.
- MillstattOSB 1288 IV 24, 24. April 1288 (1288-04-24); 1288_IV_24
  Das Kloster Sewen nimmt jenes zu Millstatt in seine Bruderschaft auf.
- MillstattOSB 1291 IV 16, 16. April 1291 (1291-04-16); 1291_IV_16
- MillstattOSB 1291 VIII 20, 20. August 1291 (1291-08-20); 1291_VIII_20
  Albert Graf von Görz und Tirol bestätigt einen Gütertausch zwischen Ottolinus von Valchenstein und dem Kloster Millstatt.
- MillstattOSB 1291 VIII 21, 21. August 1291 (1291-08-21); 1291_VIII_21
  Die Brüder Otto und Engelbert von Valchenstein vertauschen 2 Mansus am Berge Fraters im Winkel gelegen an das Kloster Millstatt um andere 2 Mansen im Dorf Gratsach unter dem Schlosse Valchenstein.
- MillstattOSB 1293 VI 08, 8. Juni 1293 (1293-06-08); 1293_VI_08
  Heinrich Bischof von Lavant verleiht zur Klosterkirche in Millstatt auf die vier Marienfesttage und auf das Patronats- und Kirchweihgest einen 40 tägigen Ablaß.
- MillstattOSB 1295 II 15, 15. Februar 1295 (1295-02-15); 1295_II_15
- MillstattOSB 1297 II 15, 15. Februar 1297 (1297-02-15); 1297_II_15
- MillstattOSB 1297 X 16, 16. Oktober 1297 (1297-10-16); 1297_X_16.1
- MillstattOSB 1297 X 16, 16. Oktober 1297 (1297-10-16); 1297_X_16
- MillstattOSB 1299 II 22, 22. Februar 1299 (1299-02-22); 1299_II_22
- MillstattOSB 1300 II 28, 28. Februar 1300 (1300-02-28); 1300_II_28
- MillstattOSB 1301 VIII 14, 14. August 1301 (1301-08-14); 1301_VIII_14
- MillstattOSB 1303 VII 03, 3. Juli 1303 (1303-07-03); 1303_VII_03
- MillstattOSB 1306 IV 24, 24. April 1306 (1306-04-24); 1306_IV_24
- MillstattOSB 1307 V 03, 3. Mai 1307 (1307-05-03); 1307_V_03
- MillstattOSB 1308 VI 15, 15. Juni 1308 (1308-06-15); 1308_VI_15
- MillstattOSB 1310 IV 14, 14. April 1310 (1310-04-14); 1310_IV_14
- MillstattOSB 1311 IV 18, 18. April 1311 (1311-04-18); 1311_IV_18
- MillstattOSB 1314 II 17, 17. Februar 1314 (1314-02-17); 1314_II_17
- MillstattOSB 1314 VI 23, 23. Juni 1314 (1314-06-23); 1314_VI_23
- MillstattOSB 1314 IX 08, 8. September 1314 (1314-09-08); 1314_IX_08
- MillstattOSB 1315 I 24, 24. Jänner 1315 (1315-01-24); 1315_I_24
- MillstattOSB 1315 IV 13, 13. April 1315 (1315-04-13); 1315_IV_13
- MillstattOSB 1315 VI 03, 3. Juni 1315 (1315-06-03); 1315_VI_03
- MillstattOSB 1316 IV 26, 26. April 1316 (1316-04-26); 1316_IV_26
- MillstattOSB 1316 X 30, 30. Oktober 1316 (1316-10-30); 1316_X_30
- MillstattOSB 1317 I 22, 22. Jänner 1317 (1317-01-22); 1317_I_22
- MillstattOSB 1317 VIII 28, 28. August 1317 (1317-08-28); 1317_VIII_28
- MillstattOSB 1317 XII 01, 1. Dezember 1317 (1317-12-01); 1317_XII_01
- MillstattOSB 1318 II 09, 9. Februar 1318 (1318-02-09); 1318_II_09
- MillstattOSB 1319, 1319 (1319-01-01 - 1319-12-31); 1319
- MillstattOSB 1319 I 21, 21. Jänner 1319 (1319-01-21); 1319_I_21
- MillstattOSB 1319 II 26, 26. Februar 1319 (1319-02-26); 1319_II_26
- MillstattOSB 1319 III 12, 12. März 1319 (1319-03-12); 1319_III_12
- MillstattOSB 1320 VII 13, 13. Juli 1320 (1320-07-13); 1320_VII_13
- MillstattOSB 1320 VIII 15, 15. August 1320 (1320-08-15); 1320_VIII_15
- MillstattOSB 1321 IV 24, 24. April 1321 (1321-04-24); 1321_IV_24
- MillstattOSB 1322 V 07, 7. Mai 1322 (1322-05-07); 1322_V_07
- MillstattOSB 1322 IX 19, 19. September 1322 (1322-09-19); 1322_IX_19
- MillstattOSB 1322 XII 13, 13. Dezember 1322 (1322-12-13); 1322_XII_13
- MillstattOSB 1326 II 14, 14. Februar 1326 (1326-02-14); 1326_II_14
- MillstattOSB 1326 IV 04, 4. April 1326 (1326-04-04); 1326_IV_04
- MillstattOSB 1326 VI 29, 29. Juni 1326 (1326-06-29); 1326_VI_29
- MillstattOSB 1327 V 31, 31. Mai 1327 (1327-05-31); 1327_V_31
- MillstattOSB 1328 IX 06, 6. September 1328 (1328-09-06); 1328_IX_06
- MillstattOSB 1329 XI 06, 6. November 1329 (1329-11-06); 1329_XI_06
- MillstattOSB 1330, 1330 (1330-01-01 - 1330-12-31); 1330
- MillstattOSB 1332 IV 04, 4. April 1332 (1332-04-04); 1332_IV_04.1
- MillstattOSB 1332 IV 04, 4. April 1332 (1332-04-04); 1332_IV_04
- MillstattOSB 1333 I 18, 18. Jänner 1333 (1333-01-18); 1333_I_18
- MillstattOSB 1333 XII 21, 21. Dezember 1333 (1333-12-21); 1333_XII_21
- MillstattOSB 1334 VI 15, 15. Juni 1334 (1334-06-15); 1334_VI_15
- MillstattOSB 1335 IX 29, 29. September 1335 (1335-09-29); 1335_IX_29
- MillstattOSB 1336 VIII 10, 10. August 1336 (1336-08-10); 1336_VIII_10
- MillstattOSB 1337 I 01, 1. Jänner 1337 (1337-01-01); 1337_I_01
- MillstattOSB 1337 V 01, 1. Mai 1337 (1337-05-01); 1337_V_01
- MillstattOSB 1337 VI 24, 24. Juni 1337 (1337-06-24); 1337_VI_24
- MillstattOSB 1337 XII 28, 28. Dezember 1337 (1337-12-28); 1337_XII_28
- MillstattOSB 1338 I 05, 5. Jänner 1338 (1338-01-05); 1338_I_05
- MillstattOSB 1338 II 24, 24. Februar 1338 (1338-02-24); 1338_II_24
- MillstattOSB 1338 II 25, 25. Februar 1338 (1338-02-25); 1338_II_25
- MillstattOSB 1338 VII 25, 25. Juli 1338 (1338-07-25); 1338_VII_25
- MillstattOSB 1339, 1339 (1339-01-01 - 1339-12-31); 1339.1
- MillstattOSB 1339, 1339 (1339-01-01 - 1339-12-31); 1339
- MillstattOSB 1339 IV 01, 1. April 1339 (1339-04-01); 1339_IV_01
- MillstattOSB 1339 V 16, 16. Mai 1339 (1339-05-16); 1339_V_16
- MillstattOSB 1339 VI 29, 29. Juni 1339 (1339-06-29); 1339_VI_29
- MillstattOSB 1340 I 18, 18. Jänner 1340 (1340-01-18); 1340_I_18
- MillstattOSB 1340 III 27, 27. März 1340 (1340-03-27); 1340_III_27
- MillstattOSB 1340 VI 09, 9. Juni 1340 (1340-06-09); 1340_VI_09
- MillstattOSB 1340 XI 01, 1. November 1340 (1340-11-01); 1340_XI_01
- MillstattOSB 1341 I 28, 28. Jänner 1341 (1341-01-28); 1341_I_28
- MillstattOSB 1342 VIII 05, 5. August 1342 (1342-08-05); 1342_VIII_05
- MillstattOSB 1342 VIII 15, 15. August 1342 (1342-08-15); 1342_VIII_15
- MillstattOSB 1342 XI 19, 19. November 1342 (1342-11-19); 1342_XI_19
- MillstattOSB 1343 III 03, 3. März 1343 (1343-03-03); 1343_III_03
- MillstattOSB 1343 V 13, 13. Mai 1343 (1343-05-13); 1343_V_13
- MillstattOSB 1345 IV 21, 21. April 1345 (1345-04-21); 1345_IV_21
- MillstattOSB 1346 XI 17, 17. November 1346 (1346-11-17); 1346_XI_17
- MillstattOSB 1347 IV 24, 24. April 1347 (1347-04-24); 1347_IV_24
- MillstattOSB 1347 IX 29, 29. September 1347 (1347-09-29); 1347_IX_29
- MillstattOSB 1348 III 03, 3. März 1348 (1348-03-03); 1348_III_03
- MillstattOSB 1349 I 10, 10. Jänner 1349 (1349-01-10); 1349_I_10
- MillstattOSB 1349 II 02, 2. Februar 1349 (1349-02-02); 1349_II_02
- MillstattOSB 1349 II 24, 24. Februar 1349 (1349-02-24); 1349_II_24
- MillstattOSB 1349 VIII 24, 24. August 1349 (1349-08-24); 1349_VIII_24
- MillstattOSB 1350 III 18, 18. März 1350 (1350-03-18); 1350_III_18
- MillstattOSB 1351 IV 24, 24. April 1351 (1351-04-24); 1351_IV_24
- MillstattOSB 1351 V 08, 8. Mai 1351 (1351-05-08); 1351_V_08
- MillstattOSB 1351 XII 26, 26. Dezember 1351 (1351-12-26); 1351_XII_26
- MillstattOSB 1352 IV 15, 15. April 1352 (1352-04-15); 1352_IV_15
- MillstattOSB 1352 VI 22, 22. Juni 1352 (1352-06-22); 1352_VI_22
- MillstattOSB 1352 XI 02, 2. November 1352 (1352-11-02); 1352_XI_02
- MillstattOSB 1353 II 24, 24. Februar 1353 (1353-02-24); 1353_II_24
- MillstattOSB 1353 III 12, 12. März 1353 (1353-03-12); 1353_III_12
- MillstattOSB 1353 III 23, 23. März 1353 (1353-03-23); 1353_III_23
- MillstattOSB 1353 III 25, 25. März 1353 (1353-03-25); 1353_III_25
- MillstattOSB 1353 VIII 10, 10. August 1353 (1353-08-10); 1353_VIII_10
- MillstattOSB 1354 III 21, 21. März 1354 (1354-03-21); 1354_III_21
- MillstattOSB 1354 IX 21, 21. September 1354 (1354-09-21); 1354_IX_21
- MillstattOSB 1356 III 24, 24. März 1356 (1356-03-24); 1356_III_24.1
- MillstattOSB 1356 III 24, 24. März 1356 (1356-03-24); 1356_III_24.2
- MillstattOSB 1356 III 24, 24. März 1356 (1356-03-24); 1356_III_24
- MillstattOSB 1357 XII 12, 12. Dezember 1357 (1357-12-12); 1357_XII_12
- MillstattOSB 1358 V 01, 1. Mai 1358 (1358-05-01); 1358_V_01
- MillstattOSB 1359 V 01, 1. Mai 1359 (1359-05-01); 1359_V_01
- MillstattOSB 1360 III 12, 12. März 1360 (1360-03-12); 1360_III_12
- MillstattOSB 1360 VII 24, 24. Juli 1360 (1360-07-24); 1360_VII_24
- MillstattOSB 1361 VI 17, 17. Juni 1361 (1361-06-17); 1361_VI_17
- MillstattOSB 1362 IV 24, 24. April 1362 (1362-04-24); 1362_IV_24
- MillstattOSB 1362 V 07, 7. Mai 1362 (1362-05-07); 1362_V_07
- MillstattOSB 1362 V 25, 25. Mai 1362 (1362-05-25); 1362_V_25
- MillstattOSB 1363 XI 27, 27. November 1363 (1363-11-27); 1363_XI_27
- MillstattOSB 1364 II 14, 14. Februar 1364 (1364-02-14); 1364_II_14
- MillstattOSB 1364 IV 16, 16. April 1364 (1364-04-16); 1364_IV_16
- MillstattOSB 1365 VI 04, 4. Juni 1365 (1365-06-04); 1365_VI_04
- MillstattOSB 1365 X 05, 5. Oktober 1365 (1365-10-05); 1365_X_05
- MillstattOSB 1366 VIII 10, 10. August 1366 (1366-08-10); 1366_VIII_10